臺灣高等法院高雄分院刑事裁定　　　　　 96年度抗字第205號
抗告人　即
被　　　告　甲○○
　　　　　　　　　　現於台灣屏東看守所羈押
上列抗告人因強盜等案件，不服臺灣屏東地方法院中華民國96年
6 月22日具保停止羈押裁定（96年度聲字第622 號），提起抗告
，本院裁定如下：
    主  文
抗告駁回。
    理  由
一、本件抗告意旨略以：(一)本案相關涉嫌犯罪之人郭日輝、陳文
    清、陳泳霖、吳哲賢等皆已到案，證人黃李美英、鄭盛德、
    陳甲演等人已分別製作筆錄，說明案情完畢，被告自始坦承
    犯行，並無勾串共犯之虞。縱然被告所犯為最輕本刑5 年以
    上有期徒刑之罪，然被告並無羈押之必要性。(二)被告本性善
    良，年紀尚輕，無串證或反覆實施同一強盜犯罪之虞。原裁
    定駁回被告具保停止羈押之聲請，對被告造成傷害，尚有可
    議，應予撤銷，爰提出抗告云云。
二、原審以抗告人即被告（下稱被告）涉犯強盜案件，於偵查中
    經檢察官聲請羈押，經訊問後，認被告係涉犯刑法第330 條
    第1 項之強盜罪，犯嫌重大，所犯為最輕本刑5 年以上有期
    徒刑之罪，而有羈押之必要，依刑事訴訟法第101 條第1 項
    第3 款之規定予以羈押，抗告人雖以上開事由聲請被告具保
    停止羈押，惟經原審以被告與共犯恃人多並持刀械行強盜犯
    行，危害治安甚重，而有羈押必要，斟酌上情，因認被告受
    羈押之原因仍屬存在，不能因具保而使之消滅，且被告亦無
    刑事訴訟法第114 條所定各款情形，因而駁回被告具保停止
    羈押之聲請。
三、本院按:
(一)被告之犯罪嫌疑是否重大，有無繼續羈押之必要，俱屬事實
    問題，乃原審法院審酌具體事實，本於職權之行使而予以裁
    量認定。準此，原審法院審查本件被告所犯屬於最輕本刑7
    年以上之加重強盜之重罪，且犯罪嫌疑重大，有共犯與證人
    尚須詳查，非予羈押被告，顯難進行追訴、審判，而認有羈
    押之必要，乃原審法院斟酌訴訟進行程度及其他一切情事而
    為認定，經核與刑事訴訟法第101 條第1 項第3 款所規定之
    羈押要件亦相符合。是被告執此抗辯認無羈押必要性，自非
    可取。
(二)法院為羈押之裁定時，其本質上係屬為保全被告使刑事訴訟
    程序得以順利進行，或為保全證據，或為擔保嗣後刑之執行
    程序，或為防止被告反覆施行同一犯罪，而對被告實施剝奪
    其人身自由之強制處分，法院僅須在外觀上審查被告犯罪嫌
    疑是否重大，及有無賴此保全偵、審程序進行或執行而為此
    強制處分之必要，關於羈押原因之判斷，尚不適用訴訟上之
    嚴格證明原則，只需檢察官提出之證據在形式上足以證明被
    告犯罪嫌疑為已足。次按，羈押之目的，固係在確保刑事偵
    查、審判程序之進行及完成，除在使被告於刑事程序中能到
    場接受偵查審判外，亦在保全證據不致遭滅失、偽造、勾串
    ，故有刑事訴訟法第101 條第1 項第2 款之羈押事由之規定
    。查本案雖尚在偵查階段，被告所涉強盜罪嫌，已據被告說
    明外，並有共犯郭日輝、陳文清、陳泳霖、吳哲賢之供述，
    及證人黃李美英、鄭盛德於警詢時說明在卷，足資證明被告
    犯罪嫌疑重大，且本案強盜之犯罪事實，尚須上開共犯及證
    人於偵查中或審判中到案查證，被告認其並無勾串證人之虞
    ，應無理由。
四、原審法院審酌全卷及相關事證，斟酌訴訟進行程度及其他一
    切情事，認被告有羈押之必要，且羈押原因不因具保而消滅
    ，認檢察官聲請羈押被告，為有理由，裁定准予羈押而裁定
    駁回被告停止羈押之交保聲請，經核於法尚無不合。抗告意
    旨所執前詞，指摘原裁定不當，並無理由，應予駁回。
據上論結，應依刑事訴訟法第412條，裁定如主文
中　　華　　民　　國　　96　　年　　7 　　月　　16　　日
                  刑事第八庭    審判長法  官  李炫德
                                      法  官  陳志銘
                                      法  官  簡志瑩
以上正本證明與原本無異。
不得再抗告。
中　　華　　民　　國　　96　　年　　7 　　月　　16　　日
                                      書記官  白  蘭
